【裁判字號】    89,易緝,34
【裁判日期】    900109
【裁判案由】    妨害自由
【裁判全文】
臺灣花蓮地方法院刑事判決                          八十九年度易緝字第三四號
    公  訴  人  臺灣花蓮地方法院檢察署檢察官
    被      告  甲○○
右列被告因妨害自由等案件，經檢察官提起公訴（八十九年度偵字第九七五號），本
院判決如左：
    主  文
甲○○以強暴、脅迫妨害人行使權利，累犯，處有期徒刑伍月，如易科罰金，以參佰
元折算壹日。
鐮刀壹把，沒收之。
    事  實
一、甲○○先前因為竊盜案件，經本院判處有期徒刑六月確定後，於民國八十四年七
    月十七日執行完畢，卻仍然沒有警惕，竟然在八十九年一月五日晚上九點多左右
    ，在花蓮縣秀林鄉景美村加灣一四０號美鳳商店前，趁著酒意持自己所有的鐮刀
    一把自乙○○的後方強架於乙○○的頸部，並脅迫稱：如果動的話，我就要你的
    命等語，以此強暴、脅迫的方式妨害乙○○的人身自由，經過旁人鍾成文的勸告
    ，甲○○才把刀放下，但是乙○○仍受到左臉部下方四公分刀傷及右手小臂內側
    挫傷的傷害（傷害部分已經告訴人撤回告訴）。
二、案經乙○○訴由花蓮縣警察局新城分局報告臺灣花蓮地方法院檢察署檢察官偵查
    起訴。
    理  由
一、被告甲○○在本院審理時坦承有在上述的時間、地點拿自己所有的鐮刀架著乙○
    ○，但是否認有出言脅迫乙○○，辯稱：當時他喝得很醉了，才會拿刀架著乙○
    ○，但是他並沒有出言恐嚇乙○○等語。但是經本院查證的結果，被告除了拿刀
    架住乙○○外，還有出言恐嚇的事實，這以經由告訴人乙○○在警訊、偵查及本
    院調查時說明的很詳細，本院認為乙○○在偵查中及本院都表明已經和被告和解
    了，要撤回告訴，在偵查中也幫被告說情，表示被告不是故意的，常常喝酒醉就
    會這樣，可見乙○○已經原諒被告，沒有要誣陷被告的必要，因此，乙○○在偵
    查及本院調查時仍堅稱被告有出言威脅：如果你動就要你的命等語，應該可以採
    信，此外，還有證人鍾成文的證述及驗傷診斷書一份附在卷內可以參考，本件事
    證明確，被告的犯行可以認定。
二、被告的行為所觸犯的罪名是：刑法第三百零四條的強制罪。而被告先前因為竊盜
    案件，經本院判處有期徒刑六月確定後，於八十四年七月十七日執行完畢，此有
    附在卷內的台灣高等法院被告全國前案紀錄表一紙可查，被告在五年以內又再犯
    本件最重本刑為有期徒刑以上之罪，為累犯，應該依照刑法第四十七條的規定加
    重其刑。本院審酌被告犯罪的動機、目的，因此所生的危險及損害，以及犯罪後
    已經和告訴人和解，告訴人也表明要原諒被告的意思等一切情狀，量處如主文所
    記載的刑罰，並諭知易科罰金的折算標準。
三、被告作案所用的鐮刀一把是被告所有而且是供犯罪所用之物，現在仍放在被告工
    寮內，已經據被告在審理中說明的很清楚，所以雖然沒有扣案，仍然應該依刑法
    第三十八條第一項第二款的規定予以沒收。
據上論斷，應依刑事訴訟法第二百九十九條第一項前段，刑法第三百零四條第一項、
第四十七條、第四十一條、第三十八條第一項第二款，罰金罰鍰提高標準條例第一條
前段、第二條，判決如主文。
本案經檢察官李子春到庭執行職務。
中     華     民     國      九十      年    一      月       九       日
                                臺灣花蓮地方法院刑事庭
                                    法  官  陳雅敏
右正本證明與原本無異。
如對本判決不服，應於送達後十日內，向本院提出上訴狀。（應抄附繕本）告訴人或
被害人如對於本判決不服者，應具備理由請求檢察官上訴，其上訴期間之計算係以檢
察官收受判決正本之日期為準。
                                    法院書記官


司法院資訊處製作；財團法人民間司法改革基金會備份。
